臺灣雲林地方法院民事簡易判決
111年度虎簡字第87號
原      告  鄭昭明  
被      告  范景淵  



上列被告因過失傷害案件，經原告提起損害賠償之附帶民事訴訟
（111年度交附民字第52號），經本院刑事庭裁定移送前來，本
院於民國111年10月7日言詞辯論終結，判決如下：
    主      文
被告應給付原告新臺幣299,288元，及自民國111年8月15日起至
清償日止，按週年利率百分之5計算之利息。
原告其餘之訴駁回。
訴訟費用由被告負擔16分之9，餘由原告負擔。
本判決原告勝訴部分得假執行。
    事實及理由
一、訴狀送達後，原告不得將原訴變更或追加他訴，但請求之基
    礎事實同一者，不在此限，民事訴訟法第255條第1項第2款
    定有明文。本件原告提起刑事附帶民事訴訟起訴狀，第一、
    二項訴之聲明原求為判決：㈠被告應連帶賠償原告新臺幣（
    下同）236,288元，及自起訴狀繕本送達翌日起至清償日止
    ，按週年利率5％計算之利息；㈡前項判決請准供擔保宣告假
    執行。嗣於民國111年5月3日以書狀表明合計求償656,288元
    ，並於同年7月15日言詞辯論期日，變更上開第一項訴之聲
    明求為判決：被告應給付原告656,288元，及自該日言詞辯
    論筆錄繕本送達翌日起至清償日止，按週年利率5％計算之利
    息，並撤回假執行宣告之聲請。原告上開請求均是基於被告
    於109年10月3日晚上6時5分許，駕車過失之不法侵權行為致
    原告之身體受傷及車輛受損之事實，變更之訴與原訴之原因
    事實，有其社會事實上之共通性及關聯性，就原請求所主張
    之事實及證據資料，於變更之訴得加以利用，請求之基礎事
    實同一，依上開規定，應予准許。
二、被告未於言詞辯論期日到場，核無民事訴訟法第386條各款
    所列情形，爰依原告聲請，由其一造辯論而為判決。   
三、原告起訴主張：被告於109年10月3日晚上6時5分許，駕駛車
    牌號碼000-0000號自用小客車（下稱A車），沿國道1號公路
    中線車道由南往北方向行駛，行經該公路北向239.5公里處
    ，本應注意車前狀況、保持安全間距，並隨時採取必要之安
    全措施，而依當時天候晴、夜間有照明、柏油路面乾燥、無
    缺陷及障礙物等情，並無不能注意之情事，竟疏未注意及此
    ，適原告駕駛車牌號碼0000-00號自用小客車（下稱B車）及
    訴外人劉進強駕駛車牌號碼000-0000號自用小客車（下稱C
    車）行駛於前方煞停，A車見狀閃避不及撞擊B車，B車因而
    推撞C車（下稱本件車禍），致原告受有急性頸部扭傷之傷
    害。原告因本件車禍致受有下列損害：㈠前往彰化基督教醫
    療財團法人二林基督教醫院（下稱二林基督教醫院）就醫治
    療共支出醫療費用5,088元；㈡增加生活上需要之費用：⒈前
    往二林基督教醫院就醫而支出交通費11,200元（每趟來回20
    0元共計56趟）；⒉車禍當日B車拖吊費8,000元；⒊車禍當日
    搭乘計程車回家之車資1,000元；⒋往來車廠接洽車輛維修之
    車資4,000元；⒌前往國道公路警察局第四公路警察大隊斗南
    分隊（下稱國道警察局斗南分隊）提出告訴之往來車資1,00
    0元；⒍出席交通部公路總局嘉義區監理所嘉雲區車輛行車事
    故鑑定會（下稱嘉雲區行車事故鑑定會）之往來車資1,000
    元；⒎前往雲林縣虎尾鎮公所（下稱虎尾鎮公所）申請調解
    之往來車資1,000元；⒏出席偵查庭、111年1月4日及同年2月
    15日本院調解、同年1月5日本院刑事庭開庭共車資4,000元
    ；㈢精神慰撫金20萬元；㈣B車受損修復之費用22萬元（全部
    以中古零件包修）；㈤B車修復後折損價格20萬元等，合計65
    6,288元。爰依民法侵權行為之法律關係，提起本件訴訟等
    語。並聲明：被告應給付原告656,288元，及111年7月15日
    言詞辯論筆錄繕本送達翌日起至清償日止，按週年利率5％計
    算之利息。
四、被告未於言詞辯論期日到場，亦未提出任何書狀作何聲明或
    陳述。
五、本院之判斷：
  ㈠原告主張被告於109年10月3日晚上6時5分許，駕駛A車沿國道
    1號公路中線車道由南往北方向行駛，行經該公路北向239.5
    公里處，本應注意車前狀況、保持安全間距，並隨時採取必
    要之安全措施，而依當時天候晴、夜間有照明、柏油路面乾
    燥、無缺陷及障礙物等情，並無不能注意之情事，竟疏未注
    意及此，不慎撞擊前方由原告所駕駛之B車，致原告受有急
    性頸部扭傷之傷害等事實，已據其提出二林基督教醫院之診
    斷證明書為憑，並有本院111年度交簡字第13號刑事簡易判
    決（附件為臺灣雲林地方檢察署110年度偵緝字第298號檢察
    官起訴書）附卷可參，且經本院調取該刑事案卷核閱無誤，
    而被告已於相當時期受合法之通知，未於言詞辯論期日到場
    ，亦未提出任何書狀爭執，依民事訴訟法第280條第3項、第
    1項規定，視同自認，堪信原告上開主張為真實。又汽車在
    同一車道行駛時，除擬超越前車外，後車與前車之間應保持
    隨時可以煞停之距離，道路交通安全規則第94條第1項前段
    定有明文。被告駕駛A車行駛於國道1號公路上，其為後車卻
    疏未注意保持隨時可以煞停之安全距離，致遇前車煞停時，
    不慎撞擊前方由原告所駕駛B車，被告顯有過失，且原告是
    因其前方由訴外人劉進強所駕駛車輛煞停，始跟隨煞停，原
    告並無過失。本件車禍事故經嘉雲區行車事故鑑定會鑑定結
    果，亦認為被告為肇事原因，原告並無肇事因素，有該會嘉
    雲區0000000案鑑定意見書在卷可稽。是被告應就本件車禍
    負全部之過失責任。
　㈡因故意或過失，不法侵害他人之權利者，負損害賠償責任；
    汽車、機車或其他非依軌道行駛之動力車輛，在使用中加損
    害於他人者，駕駛人應賠償因此所生之損害；不法侵害他人
    之身體或健康者，對於被害人因此喪失或減少勞動能力或增
    加生活上之需要時，應負損害賠償責任，民法第184條第1項
    前段、第191條之2本文、第193條第1項分別定有明文。本件
    原告因被告之過失行為而發生損害結果，其損害結果與被告
    之過失行為間具有相當因果關係，則原告請求被告對其所受
    之損害負賠償責任，即屬有據。茲就原告請求之各項損害項
    目及其金額，分述如下：
　⒈原告主張其因本件車禍受傷而支出必要醫療費用5,088元一情
    ，已據其提出二林基督教醫院之診斷證明書及收據等為憑（
    見本院111年度交附民字第52號案卷《下稱交附民卷》第7頁及
    卷末證物袋、本案卷第121頁，明細如附表所示），此部分
    事實堪信為真，原告此部分請求，自屬有據。
　⒉增加生活上需要之費用：
　⑴原告主張其居住彰化縣二林鎮老家，前往二林基督教醫院就
    醫，搭乘市內計程車來回一趟費用300元，僅請求200元，共
    請求56趟，共計11,200元一情，已據其提出如附表所示之醫
    療費用收據，並為被告所不爭執，堪信原告之主張為真實，
    原告此部分請求，亦屬有據。
　⑵原告主張其所駕B車於車禍當日受損，拖吊至修車廠，支出拖
    吊費8,000元一情，已據其提出高速公路小型車拖拖救服務
    契約三聯單、翔立興汽車拖吊有限公司之統一發票等為憑（
    見本案卷第87、89頁），並為被告所不爭執，堪信原告之主
    張為真實，原告此部分請求，亦屬有據。
　⑶原告主張其車禍當日受傷且因B車受損，返回二林老家及前往
    二林基督教醫院就診，支出計程車資1,000元一情，已據其
    提出柒伍壹交通有限公司之免用統一發票收據為憑（見本案
    卷第89頁），並為被告所不爭執，堪信原告之主張為真實，
    原告此部分請求，亦屬有據。
　⑷原告主張其往來車廠接洽車輛維修而支出車資4,000元一情，
    為被告所不爭執，堪信原告之主張為真實，原告此部分請求
    ，亦屬有據。
　⑸原告主張其於本件車禍發生後，先後前往國道警察局斗南分
    隊提出告訴、出席嘉雲區行車事故鑑定會、虎尾鎮公所申請
    調解、出席偵查庭、本院調解庭及刑事庭開庭等共支出車資
    7,000元等情，固據其提出虎尾鎮調解委員會調解通知單為
    憑。惟此等行為在性質上屬於為維護自身權益而循司法程序
    解決糾紛所為，此程序本需耗費相當勞費，盡其攻擊防禦之
    能事，乃主張權利所伴隨之支出，尚難認此與被告之侵權行
    為間存有相當因果關係，非屬本件車禍發生後所增加生活上
    必要之支出。是原告此部分請求，難認有據。
　⒊精神慰撫金：　　
　　不法侵害他人之權利，被害人受有非財產上損害，請求加害
    人賠償相當金額之慰撫金時，法院對於慰撫金之量定，應斟
    酌實際加害情形、所造成之影響、被害人痛苦之程度、兩造
    之身分地位經濟情形及其他一切狀況為之。本院審酌本件車
    禍發生之過程、被告之過失程度、原告所受傷害程度及後續
    復健治療情形、被告事後之態度及兩造之學歷、職業、於稅
    務機關之所得及財產歸戶資料等一切情狀，認為原告請求之
    精神慰撫金以4萬元為合理，逾此範圍之請求，則難認有據
    。
　⒋B車修復費用22萬元及車價折損20萬元部分：
　　原告主張本件車禍發生時，所駕B車車主陳墀圓為其親家，
    嗣後該車以中古零件22萬元包修修復，修車費用則全由原告
    所給付，另修復後B車受有車價折損之損失20萬元等情，固
    據其提出估價單、結帳試算、零件組領料單、收銀機統一發
    票、環匯亞太信用卡（股）公司簽帳單等為憑（見本案卷第
    81至85頁、第91頁），而該帳款22萬元是由原告之妻陳錦霓
    所刷卡支付，且陳錦霓已將該帳款債權轉讓予原告，亦據證
    人陳錦霓證述在卷，並當庭提出信用卡核對無誤。惟該B車
    經送鑑定結果，於本件車禍發生前，正常情況價值23萬元，
    發生事故修復後導致車價折損11萬元，殘值餘12萬元，有雲
    林縣汽車商業同業公會之車輛鑑價證明書在卷可參（見本案
    卷第141頁），則原告請求B車車輛修復費用及車價折損費用
    總額42萬元，已餘該車輛車禍前之正常情況價值23萬元，顯
    非合理。故本院認為原告請求B車車輛修復費用及車價折損
    費用於23萬元之範圍內應屬有據，逾該金額之範圍則屬無據
    。
　⒌綜上所述，原告請求之損害賠償於299,288元（計算式：醫療
    費5,088元＋就醫交通費11,200元＋拖吊費8,000元＋車禍當日
    返家就診車資1,000元＋接洽車輛維修車資4,000元＋精神慰撫
    金40,000元＋車輛修復費及車價折損費230,000元＝299,288元
    ），核屬有據，逾此金額之請求，則屬無據。 
六、從而，原告依侵權行為之法律關係，請求被告給付299,288
    元，及自111年8月15日起至清償日止，按週年利率5％計算之
    利息，為有理由，應予准許；逾此範圍之請求，則無理由，
    應予駁回。
七、本件事證已臻明確，兩造其餘攻擊防禦方法及所舉證據，經
    審酌結果，與本件判決結論均無影響，爰不一一論述，附此
    敘明。
八、本件係適用簡易程序所為被告敗訴之判決，依民事訴訟法第
    389條第1項第3款規定，應依職權宣告假執行。
九、訴訟費用負擔之依據：民事訴訟法第79條。
中　　華　　民　　國　　111 　年　　10　　月　　21　　日
                  虎尾簡易庭  法  官  廖國勝
以上正本證明與原本無異。
如不服本判決，須於判決送達後20日內向本庭（臺灣雲林地方法
院虎尾簡易庭）提出上訴狀。（須按他造當事人之人數附繕本）
。
中　　華　　民　　國　　111 　年　　10　　月　　21　　日
                              書記官  曾鈺仁
附表：二林基督教醫院就醫明細（金額單位：新臺幣）　
編號 就診日期 看醫科別 金額 繳費日期 1 111年2月22日 復健醫學部 100元 111年2月22日 2 111年2月22日 同上 50元 111年2月22日 3 111年2月15日 同上 50元 111年2月22日 4 111年2月15日 同上 50元 111年2月21日 5 111年1月18日 同上 50元 111年2月10日 6 111年1月18日 同上 50元 111年2月8日 7 111年1月18日 同上 50元 111年2月7日 8 111年1月18日 同上 50元 111年1月25日 9 111年1月5日 同上 50元 110年1月23日 10 111年1月18日 同上 50元 111年1月19日 11 111年1月18日 同上 200元 111年1月18日 12 111年1月4日 同上 50元 111年1月17日 13 111年1月4日 同上 50元 111年1月12日 14 111年1月4日 同上 50元 111年1月10日 15 111年1月4日 同上 50元 111年1月8日 16 111年1月4日 同上 50元 111年1月6日 17 111年1月4日 同上 180元 111年1月4日 18 110年12月21日 同上 50元 110年12月31日 19 110年12月21日 同上 50元 110年12月28日 20 110年12月21日 同上 50元 110年12月27日 21 110年12月21日 同上 50元 110年12月24日 22 110年12月21日 同上 50元 110年12月23日 23 110年12月21日 同上 180元 110年12月21日 24 110年4月27日 同上 50元 110年4月28日 25 110年4月27日 同上 207元 110年4月27日 26 110年3月30日 同上 50元 110年4月20日 27 110年3月30日 同上 50元 110年4月17日 28 110年3月30日 同上 50元 110年4月16日 29 110年3月30日 同上 50元 110年4月15日 30 110年3月30日 同上 50元 110年4月9日 31 110年3月2日 同上 50元 110年3月31日 32 110年3月30日 同上 207元 110年3月30日 33 110年3月2日 同上 50元 110年3月30日 34 110年3月2日 同上 50元 110年3月24日 35 110年3月2日 同上 50元 110年3月19日 36 110年2月2日 同上 50元 110年3月3日 37 111年2月2日 同上 50元 110年3月2日 38 110年3月2日 同上 247元 110年3月2日 39 110年2月2日 同上 50元 110年2月5日 40 110年1月5日 同上 50元 110年2月2日 41 110年2月2日 同上 180元 110年2月2日 42 110年1月5日 同上 50元 110年1月26日 43 110年1月5日 同上 50元 110年1月21日 44 110年1月5日 同上 50元 110年1月20日 45 110年1月5日 同上 247元 110年1月5日 46 109年12月8日 同上 50元 110年1月4日 47 109年12月8日 同上 50元 109年12月29日 48 109年12月8日 同上 50元 109年12月28日 49 109年12月8日 同上 50元 109年12月23日 50 109年12月8日 同上 50元 109年12月22日 51 109年11月10日 同上 50元 109年11月20日 52 109年11月10日 同上 180元 109年11月10日 53 109年10月13日 同上 50元 109年11月4日 54 109年10月13日 同上 50元 109年10月24日 55 109年10月13日 同上 50元 109年10月19日 56 109年10月13日 同上 50元 109年10月16日 57 109年10月13日 同上 50元 109年10月15日 58 109年10月13日 同上 80元 109年10月13日 59 109年10月6日 同上 50元 109年10月6日 60 109年10月6日 同上 180元 109年10月6日 61 109年10月6日 同上 100元 109年10月6日 62 109年10月3日 急診 350元 109年10月3日  63 111年3月22日 復健醫學部  50元 111年4月7日  64 111年2月15日 同上  50元 111年2月28日  65 111年3月22日 同上 180元 111年3月22日  66 111年3月22日 同上  50元 111年4月12日                       合   計   5,368元